臺灣高雄地方法院刑事判決
111年度審交訴字第48號
公  訴  人  臺灣高雄地方檢察署檢察官
被      告  謝尚珉



上列被告因公共危險等案件，經檢察官提起公訴（110年度偵字
第26205號），被告於準備程序中就被訴事實為有罪之陳述，經
本院合議庭裁定由受命法官獨任進行簡式審判程序，判決如下：
    主  文
謝尚珉犯汽車駕駛人，無駕駛執照駕車，過失傷害罪，處有期徒
刑柒月。又犯肇事致人傷害逃逸罪，處有期徒刑壹年。應執行有
期徒刑壹年肆月。
    事  實
一、謝尚珉機車駕駛執照被吊銷，依法不得騎乘普通重型機車。
    詎其仍於民國110年7月26日上午5時50分許，騎乘車牌號碼0
    00-000號普通重型機車，沿高雄市三民區建國二路由東向西
    行駛，欲左轉林森一路時，本應注意該路口機車應依兩段方
    式進行左轉，而當時天候陰，日間自然光線，柏油路面、路
    面濕潤、無缺陷、無障礙物，視距良好，並無不能注意之情
    事，竟疏於注意，即貿然左轉，適有丁○○騎乘車牌號碼000-
    000號普通重型機車，沿同路段由西向東行駛至林森一路口
    ，見狀閃避不及，而與謝尚珉機車發生碰撞，致丁○○人車倒
    地，受有頭部外傷、顱內出血、左側第三至八肋骨骨折併氣
    血胸之傷害。詎謝尚珉知悉其已過失肇事，致丁○○受傷，竟
    未報警處理，或留下聯絡方式，旋基於肇事逃逸之犯意，逕
    行騎車離開現場。嗣經警調閱上開路口監視器畫面，循線查
    知上情。
二、案經丁○○訴由高雄市政府警察局三民第一分局報告臺灣高雄
    地方檢察署檢察官偵查起訴。
    理  由
壹、程序部分：
    本案被告謝尚珉所犯非死刑、無期徒刑、最輕本刑為3年以
    上有期徒刑之罪，或高等法院管轄第一審之案件，其於準備
    程序進行中，對被訴事實為有罪之陳述，經告知簡式審判程
    序之旨，並聽取檢察官、被告之意見後，本院合議庭依刑事
    訴訟法第273條之1第1項裁定進行簡式審判程序，是本案之
    證據調查，依同法第273條之2規定，不受同法第159條第1項
    、第161條之2、第161條之3、第163條之1及第164條至第170
    條所規定證據能力認定及調查方式之限制。
貳、認定犯罪事實所憑之證據及理由：
一、上揭事實，業據被告謝尚珉於偵訊及本院審理時均坦承不諱
    ，核與證人丁○○於警詢之證述情節相符，並有道路交通事故
    現場圖、道路交通事故調查報告表㈠、㈡-1、交通事故談話紀
    錄表、高雄市立大同醫院診斷證明書各1份、現場照片共14
    張在卷可稽，足認被告之自白與事實相符。
二、按機車行駛至交岔路口時，於內側車道設有禁行機車標誌或
    標線者，應依兩段式方式進行左轉，不得由內側或其他車道
    左轉，道路交通安全規則第99條第2項第1款設有明文。查：
    被告曾考領有普通重型機車駕駛執照，現雖已吊銷乙節，有
    證號查詢汽車駕駛人資料1份存卷可查（見審交訴卷第25頁
    ），對於上開規定，不能諉為不知，而當時天候陰，日間自
    然光線，柏油路面、路面濕潤、無缺陷、無障礙物，視距良
    好；且該交岔路口設有待轉區等情，有道路交通事故調查報
    告表㈠、現場圖各1份在卷可稽（見警卷第29頁、第31頁），
    並無不能注意之情事，然被告疏未注意，未兩段式左轉，即
    貿然左轉，對本件車禍應有過失甚明。
三、再者，丁○○確因本件車禍而受有頭部外傷、顱內出血、左側
    第三至八肋骨骨折併氣血胸之傷害乙節，有高雄市立大同醫
    院出具之丁○○診斷證明書在卷可憑，堪認被告之過失行為與
    丁○○所受傷害之結果間，具有相當因果關係，故本件事證明
    確，被告前揭犯行，洵堪認定，應依法論科。
參、論罪部分：
一、①核被告謝尚珉所為，係犯道路交通管理處罰條例第86條第1
    項、刑法第284條前段之汽車駕駛人無駕駛執照駕車因過失
    傷害人罪，及刑法第185條之4第1項前段之肇事致人傷害逃
    逸罪；②被告涉犯過失傷害罪部分，應依道路交通管理處罰
    條例第86條第1項規定加重其刑。③被告所犯上開2罪間，犯
    意各別，行為互殊，應予分論併罰。
二、起訴意旨認被告係犯刑法第284條前段之過失傷害罪，容有
    未洽，惟因社會基本事實同一，自應由本院依法變更法條，
    並經本院於審理程序時告知被告上開罪名（見審交訴卷第31
    頁至第33頁），以保障其權利。
肆、科刑部分：
    本院審酌被告機車駕駛執照經吊銷，理應不得騎車上路，卻
    逕自騎車上路，又未注意該路段騎乘機車應依兩段方式左轉
    ，被告之過失程度甚大，復造成丁○○受有頭部外傷、顱內出
    血等傷勢；且於肇事後，逕自離去，徒留丁○○於現場，動機
    及行為均可議。另被告尚未獲得丁○○之諒解；再者，被告曾
    有違反毒品危害防制條例、家庭暴力防治法、洗錢防制法、
    竊盜、妨害自由等素行，有臺灣高等法院被告前案紀錄表1
    份存卷足考。惟考量被告坦承犯行；暨思以被告於個人戶籍
    資料上之智識程度及家庭狀況等一切情況，各量處如主文所
    示之刑。復斟酌被告所犯上開二罪，侵害之法益不同，但被
    害人相同等刑罰累加因素，而定其應執行刑如主文所載，較
    為妥適。　　
據上論斷，應依刑事訴訟法第273條之1第1項、第299條第1項前
段、第300條，道路交通管理處罰條例第86條第1項，刑法第185
條之4第1項前段、第284條前段、第51條第5款，刑法施行法第1
條之1第1項，判決如主文。
本案經檢察官李怡增提起公訴，檢察官范文欽到庭執行職務。
中　　華　　民　　國　　111 　年　　5 　　月　　26　　日
                  刑事第五庭    法　官  陳川傑
以上正本證明與原本無異。
如不服本判決應於收受判決後20日內向本院提出上訴書狀，並應
敘述具體理由。其未敘述上訴理由者，應於上訴期間屆滿後20日
內向本院補提理由書(均須按他造當事人之人數附繕本)「切勿逕
送上級法院」。
中　　華　　民　　國　　111 　年　　5 　　月　　26　　日
                                書記官  黃挺豪
附錄本件論罪科刑之法條全文：
道路交通管理處罰條例第86條第1項
汽車駕駛人，無駕駛執照駕車、酒醉駕車、吸食毒品或迷幻藥駕
車、行駛人行道或行經行人穿越道不依規定讓行人優先通行，因
而致人受傷或死亡，依法應負刑事責任者，加重其刑至二分之一
。
中華民國刑法第284條
因過失傷害人者，處1年以下有期徒刑、拘役或10萬元以下罰金
；致重傷者，處3年以下有期徒刑、拘役或30萬元以下罰金。

中華民國刑法第185條之4
駕駛動力交通工具發生交通事故，致人傷害而逃逸者，處6月以
上5年以下有期徒刑；致人於死或重傷而逃逸者，處1年以上7年
以下有期徒刑。
犯前項之罪，駕駛人於發生交通事故致人死傷係無過失者，減輕
或免除其
刑。